【裁判字號】    98,交上易,239
【裁判日期】    980925
【裁判案由】    過失傷害
【裁判全文】
臺灣高等法院刑事判決               98年度交上易字第239號
上  訴  人
即  被  告  甲○○
上列上訴人因過失傷害案件，不服臺灣臺北地方法院98年度交易
字第95號，中華民國98年7 月13日第一審判決（起訴案號：臺灣
臺北地方法院檢察署97年度偵字第18933 號），提起上訴，本院
判決如下：
    主  文
上訴駁回。
甲○○緩刑伍年。
    事  實
一、甲○○考領有職業小型車駕駛執照，以駕駛營業小客車為業
    ，為從事駕駛業務之人。前於民國96年間因業務過失傷害案
    件，經原審法院以96年度交易字第532號判決判處拘役40 日
    ，嗣依中華民國96年罪犯減刑條例減為拘役20日。詎仍不知
    謹慎，於97年6月17日11時，駕駛車牌號碼577-CA 號營業小
    客車沿臺北市大安區○○○路○ 段內側快車道，由北往南方
    向行駛，行近臺北市大安區○○○路○段201號前行人穿越道
    之際，原應注意汽車行經行人穿越道，遇有行人穿越時，無
    論有無交通指揮人員指揮或號誌指示，均應暫停讓行人先行
    通過，並應注意車前狀況，隨時採取必要之安全措施，而依
    當時天候晴、日間自然光線、柏油路面乾燥無缺陷、無障礙
    物、視距良好等情況，亦無不能注意情事，竟疏未注意，適
    有行人乙○○沿該行人穿越道由西向東方向穿越馬路，甲○
    ○見狀閃避不及，所駕駛營業小客車因而撞擊乙○○，致乙
    ○○受有頭面部傷2 處各為6×0.2×0.5公分、2×0.2×0.5
    公分、左小腿脛腓骨開放性骨折（脛骨多節性）、左膝3×2
    公分擦傷、右足5×0.5公分擦傷、左前臂撕裂傷2 處各為9×
    0.3×0.3公分、2×0.2×0.3公分、左上肢擦傷2處各為4×1
    公分、3×0.5公分等傷害。甲○○於肇事後，於其犯罪未被
    發覺前，主動向到場警員表明為肇事者，而自首犯行接受審
    判。
二、案經乙○○訴由臺北市政府警察局大安分局報請臺灣台北地
    方法院檢察署檢察官偵查起訴。
    理  由
一、證據能力：被告對後引證據之證據能力，均不爭執（本院卷
    第23頁），且觀其製作取得之情形，亦無違法或不當之情況
    ，依刑事訴訟法第159條之5規定，均有證據能力，合先敘明
    。
二、訊據上訴人即被告甲○○於本院坦承：於上開時、地駕駛車
    牌號碼577-CA號營業小客車撞擊告訴人乙○○致傷等情，核
    與證人即告訴人乙○○、證人即告訴人之同事黃林昭證述相
    符，復有臺北市立聯合醫院仁愛院區97年6 月25日診斷證明
    書、道路交通事故現場圖、道路交通事故調查報告表(一)、(二)
    、臺北市交通事件裁決所98年5月6日北市裁鑑字第09834570
    200 號函暨臺北市車輛行車事故鑑定委員會鑑定意見書、道
    路交通事故談話紀錄表、現場照片在卷可稽（偵卷第6 頁，
    第17頁、第19頁至第21頁、第24頁至第26頁、第35頁、第36
    頁、原審卷第35頁至第39頁），綜上堪認：被告駕駛車輛行
    經行人穿越道時未遵守燈光號誌，且未讓行人先行通過，致
    撞擊告訴人。按汽車行駛時，駕駛人應注意車前狀況，並隨
    時採取必要之安全措施；汽車行經行人穿越道，遇有行人穿
    越時，無論有無交通指揮人員指揮或號誌指示，均應暫停讓
    行人先行通過，道路交通安全規則第94條第3項、第103條第
    2 項分別定有明文。被告考領有職業小型車駕駛執照，於行
    經案發路段時理應注意上開規定，而依上開道路交通事故調
    查報告表所載當時天候晴、日間自然光線、柏油路面乾燥無
    缺陷、無障礙物、視距良好等情況，並無不能注意情事，竟
    疏於注意，率爾前進致撞擊告訴人，告訴人因此受有傷害，
    堪認被告有過失。且被告之過失行為與告訴人所受傷害間，
    具有相當因果關係。綜上，事證明確，被告犯行洵堪認定。
三、核被告所為，係犯刑法第284條第2項前段業務過失傷害罪。
    被告為汽車駕駛人，行經行人穿越道不依規定讓行人優先
    通行，因而致告訴人受傷，應依道路交通管理處罰條例第86
    條第1 項之規定加重其刑。被告於肇事後，於其犯罪未發
    覺前，向到場警員主動表明其為肇事者而向警察機關自首，
    有台北市○○○○○道路交通事故肇事人自首情形記錄表1
    份在卷可稽（偵查卷第22頁），應依刑法第62條前段規定減
    輕其刑，並依法先加後減之。至於刑法第41條新增社會勞
    動制度，為檢察官執行所應審酌，尚不生比較新舊法問題。
四、原審以事證明確，適用刑事訴訟法第299條第1項前段，刑法
    第284條第2 項前段、第62條前段、第41條第1項前段，道路
    交通管理處罰條例第86條第1 項，刑法施行法第1條之1，並
    審酌被告係以駕駛營業小客車為業務之人，應比一般駕駛人
    負更高之注意義務，且前已有業務過失傷害案件前科，卻仍
    疏忽而肇事，致告訴人受傷等一切情狀，量處有期徒刑二月
    ，並諭知易科罰金之折算標準。認事用法量刑，均無不當。
    被告上訴請求輕判，為無理由，應予駁回。惟被告已與被害
    人達成民事和解，有和解書在卷可參（本院卷第11頁），且
    被告五年內未曾因故意受有期徒刑以上刑之宣告，有本院被
    告前案記錄表在卷可參，則被告經此偵審教訓，當知悔改而
    無再犯之虞，爰諭知緩刑，以啟自新。然審酌被告前有業務
    過失傷害案件前科，為保緩刑效果，促使被告小心安全駕駛
    ，自應予以較長之緩刑時間，遂諭知緩刑期間為伍年。
據上論斷，應依刑事訴訟法第368條，刑法第74條第1項第2款，
判決如主文。
本案經檢察官吳春麗到庭執行職務。
中    華    民    國    98    年    9     月    25    日
                  刑事第十八庭審判長法  官  吳鴻章
                                    法  官  游紅桃
                                    法  官  周政達
以上正本證明與原本無異。
不得上訴。
                                    書記官  廖純瑜
中    華    民    國    98    年    9     月    25    日
附錄：本案論罪科刑法條全文
刑法第284條第2項
從事業務之人，因業務上之過失傷害人者，處1 年以下有期徒刑
、拘役或1,000元以下罰金，致重傷者，處3年以下有期徒刑、拘
役或2,000元以下罰金。


司法院資訊處製作；財團法人民間司法改革基金會備份。
